【裁判字號】    95,台簡聲,8
【裁判日期】    950623
【裁判案由】    給付租金訴訟救助
【裁判全文】
最高法院民事裁定                九十五年度台簡聲字第八號
    聲  請  人  甲○○
                        號
上列聲請人因與相對人乙○間請求給付租金聲請訴訟救助事件，
對於中華民國九十五年三月十六日本院裁定（九十五年度台簡抗
字第七號），聲請再審，本院裁定如下：
    主  文
聲請駁回。
聲請訴訟費用由聲請人負擔。
    理  由
本件聲請人對於本院九十五年度台簡抗字第七號確定裁定（下稱
原確定裁定）以有民事訴訟法第四百九十六條第一項第十三款規
定之情形，聲請再審，主張：相對人於民國九十二年十月間即已
斷水斷電，出租予伊種植荖葉之園地既無水電，又虛報面積，致
伊收成短少，其嗣關門荒廢，豈有坐收租金之理？且伊無資力支
出訴訟費用云云，為其論據，並提出調解書、水電證明、收據、
調解不成立證明書、合作契約書、律師函影本及錄音帶等為證。
按對於簡易訴訟程序之第二審裁判，其上訴利益逾民事訴訟法第
四百六十六條所定之額數者，當事人僅得以其適用法規顯有錯誤
為理由，逕向最高法院提起上訴或抗告，並須經原裁判法院之許
可。此項許可，以訴訟事件所涉及之法律見解具有原則上之重要
性者為限，此觀同法第四百三十六條之二第一項、第四百三十六
條之三第一項及第二項之規定自明。所謂適用法規顯有錯誤，係
指原第二審裁判就其取捨證據所確定之事實適用法規顯有錯誤而
言，不包括認定事實不當之情形在內。查兩造間請求給付租金聲
請訴訟救助事件，前程序第二審於九十四年十一月三十日以台灣
台東地方法院九十四年度救字第四五號（下稱第四五號）裁定駁
回聲請人訴訟救助之聲請，聲請人不服，對之提起抗告，該第二
審以：聲請人僅就該裁定所認定之事實為爭執，無涉該裁定所適
用之法規有何顯然不合於法律規定，或與現尚有效之判例、解釋
顯然違反之情事，尚難認所涉及之法律見解意義重大，具有原則
上之重要性，聲請人之抗告不應許可等詞為由，於九十四年十二
月二十六日以九十四年度救字第四五號裁定駁回聲請人之抗告，
聲請人復對此裁定提起抗告，本院前程序認此裁定經核並無不合
，以九十五年度台簡抗字第七號裁定駁回聲請人之抗告，聲請人
對本院此確定裁定提起本件再審之聲請所為上開主張及所提出之
上開證據，無非就事實為爭執，無從認為原確定裁定適用法規顯
有錯誤，或斟酌聲請人所提出之上開證物，聲請人可受較有利益
之裁判，原確定裁定自無民事訴訟法第四百九十六條第一項第十
三款之再審事由，本件再審之聲請，非有理由。
據上論結，本件聲請為無理由。依民事訴訟法第九十五條、第七
十八條，裁定如主文。
中    華    民    國  九十五  年    六    月  二十三  日
                      最高法院民事第三庭
                          審判長法官  吳  正  一
                                法官  劉  福  聲
                                法官  黃  義  豐
                                法官  簡  清  忠
                                法官  鄭  玉  山
      本件正本證明與原本無異
                                      書  記  官
中    華    民    國  九十五  年    七    月    四    日
                                                      Ｅ


司法院資訊處製作；財團法人民間司法改革基金會備份。
